【裁判字號】    97,上易,56
【裁判日期】    970325
【裁判案由】    違反毒品危害防制條例
【裁判全文】
臺灣高等法院高雄分院刑事判決          97年度上易字第56號
上  訴  人
即  被  告  甲○○
上列上訴人因違反毒品危害防制條例案件，不服臺灣屏東地方法
院96年度易字第891 號中華民國96年11月30日第一審判決（起訴
案號：臺灣屏東地方法院檢察署96年度毒偵字第1866號），提起
上訴，本院判決如下：
    主  文
原判決撤銷。
甲○○施用第二級毒品，累犯，處有期徒刑壹年肆月。
    事  實
一、甲○○前於民國88年間因施用第二級毒品，經臺灣屏東地方
    法院裁定強制戒治，於89年8 月20日期滿執行完畢；另據檢
    察官起訴，並經上開法院88年度易字第384 號判處有期徒刑
    7 月確定，且甲○○復於上開強制戒治處遇經停止戒治期間
    內繼續施用毒品，經上開法院89年度易字第393 號判處有期
    徒刑1 年4 月確定，又於93年間因施用毒品案件，經上開法
    院94年度訴字第102 號判處有期徒刑1 年2 月確定，於95年
    11月16日縮短刑期假釋出獄，於96年1 月7 日視為執行徒刑
    完畢。嗣又於95年12月31日及96年1 月28日再為施用第二級
    毒品甲基安非他命之犯行，經上開法院96年度易第246 號判
    處應執行有期徒刑5 月確定。猶不知悔改，於上開有期徒刑
    執行完畢後5 年內，仍基於施用第二級毒品甲基安非他命之
    犯意，於96年8 月15日7 時許，在屏東縣東港鎮某朋友住處
    內，以將甲基安非他命置於玻璃球內，燒烤後吸食其煙霧之
    方式，施用甲基安非他命1 次。嗣於96年8 月15日15時10分
    許，在屏東縣警察局潮州分局中山路派出所，同意由警採尿
    送驗而查悉上情。
二、案經屏東縣警察局潮州分局報告臺灣屏東地方法院檢察署檢
    察官聲請簡易判決處刑。
    理  由
一、證據能力：
    後述卷附書證即書面之傳聞證，檢察官於本院、被告甲○○
    於原審調查上開證據時，就此證據能力均表示無意見，且本
    院認為以之作為本件論証之證據，均與待證事實具有關聯性
    ，作為本案之證據亦屬適當，依刑事訴訟法第159 條之5 第
    1 項規定，自得為證據。
二、上揭事實，業據被告甲○○於原審坦承不諱，且被告所採尿
    液亦經驗出甲基安非他命陽性反應，有正修科技大學超微量
    研究科技中心96年8 月31日檢驗報告、受檢人尿液採證編號
    姓名對照表各1 紙在卷（見警卷第5 、6 頁），又被告有前
    述強制戒治及施用毒品等情，各經法院判刑確定並執行完畢
    之紀錄，有臺灣高等法院被告前案紀錄表1 份在卷可參，雖
    被告犯本案之時間已在前案強制戒治完畢之5 年後，惟被告
    既已先於「強制戒治完畢後5 年內再犯」，並經判刑確定，
    顯見其再犯率甚高，原實施觀察、勒戒、強制戒治均已無法
    收其實效，而無5 年戒斷期之存在，自無再經觀察、勒戒及
    強制戒治之必要，而應由檢察官逕行起訴，並由法院依法論
    科（最高法院95年第7 次刑事庭會議決議參照）。
三、按甲基安非他命係毒品危害防制條例第2 條第2 項第2 款所
    定之第二級毒品，不得非法施用，是核被告甲○○施用第二
    級毒品之犯行，係犯毒品危害防制條例第10條第2 項之施用
    第二級毒品罪。被告為施用第二級毒品而持有毒品之低度行
    為，則已為其施用之高度行為所吸收，不另論罪。又被告前
    因施用毒品案件，經原審法院94年度訴字第102 號判處有期
    徒刑1 年2 月確定，於95年11月16日縮短刑期假釋出獄，並
    於96年1 月7 日執行徒刑完畢等情，有上開前案紀錄表可稽
    ，其於前開徒刑執行完畢後5 年以內，再犯本案，為累犯，
    依刑法第47條第1 項規定，加重其刑。
四、原審據以論處被告罪刑，固非無見；惟查原判決漏未認定被
    告為警查獲之時間及漏未引用上開卷附之受檢人尿液採證編
    號姓名對照表（按上開檢驗報告僅記載受檢人之原始編號）
    ，均有未合。被告上訴意旨所陳其已痛思己過，給予自新機
    會等語，指摘原判決不當，雖無理由，惟原判決既有上述可
    議，自應由本院將原判決撤銷改判。審酌被告已有多次施用
    毒品前科，仍未能徹底戒除毒癮，竟再度施用毒品，顯見毒
    癮甚重，且漠視法律之規定，而短期自由刑之拘束不足以使
    其戒斷毒品及遷過向善、惟施用毒品係戕害自身健康、且未
    害及他人，其所生危害尚非甚巨，且被告犯後坦承犯行之態
    度等一切情狀，量處如主文所示之刑。
五、被告經合法傳喚，無正當理由，不到庭（見本院第23、27頁
    之送達證書、刑事報到單），依據刑事訴訟法第371 條規定
    ，不待其陳述，逕行判決。
據上論結，應依刑事訴訟法第369 條第1 項前段、第371 條、第
364 條、第299 條第1 項前段，毒品危害防制條例第10條第2 項
，刑法第11條、第47條第1 項，判決如主文。
本案經檢察官方娜蓉到庭執行職務。
中    華    民    國    97    年    3     月    25    日
               刑事第一庭   審判長法  官  郭雅美
                                  法  官  莊崑山
                                  法  官  張意聰
以上正本證明與原本無異。
本判決不得上訴。
中    華    民    國    97    年    3     月    25    日
                                  書記官  陳金
附錄本件判決論罪科刑法條：
毒品危害防制條例第10條第2項
施用第二級毒品者，處3 年以下有期徒刑。


司法院資訊處製作；財團法人民間司法改革基金會備份。
